臺灣桃園地方法院民事裁定
111年度家調裁字第126號
聲  請  人  蔡婷甄  
相  對  人  蔡帛霖  
兼 上列1人
法定代理人  陳政忠  
上列當事人間否認子女事件，合意聲請由本院裁定如下：
    主  文
確認相對人蔡帛霖（男、民國000年00月0日生、身分證統一編號
：Z000000000號）非聲請人蔡婷甄自相對人陳政忠受胎所生之婚
生子女。
程序費用由聲請人負擔。
    理  由
一、聲請意旨略以：聲請人蔡婷甄與相對人陳政忠（下合稱雙方
    ）於民國103年9月9日結婚，嗣聲請人於110年10月1日產下
    相對人蔡帛霖，雙方於同年12月16日協議離婚，相對人蔡帛
    霖依法推定為相對人陳政忠之婚生子女。惟聲請人知悉相對
    人蔡帛霖非相對人陳政忠之親生子女，且已至鑑定機構做親
    子鑑定，請求確認相對人蔡帛霖非聲請人自相對人陳政忠受
    胎所生之婚生子女等語。
二、按當事人就不得處分之事項，其解決事件之意思已甚接近或
    對於原因事實之有無不爭執者，得合意聲請法院為裁定；法
    院為前項裁定前，應參酌調解委員之意見及家事調查官之報
    告，依職權調查事實及必要之證據，並就調查結果使當事人
    或知悉之利害關係人有陳述意見之機會；當事人聲請辯論者
    ，應予准許；前2項程序，準用民事訴訟法第1編第2章第3 
    節關於訴訟參加之規定，家事事件法第33條定有明文。查本
    件係否認子女事件，雖屬不得處分之事項，惟兩造於111年1
    2月8日經本院調解後，就本件原因事實即相對人蔡帛霖非聲
    請人自相對人陳政忠受胎所生之婚生子女，均不爭執，並經
    聲請人提出博微生物科技股份有限公司分子實驗室DNA基因
    圖譜型別分析報告（下稱系爭親子鑑定報告）為證，而合意
    聲請法院為裁定，此有本院調解程序筆錄在卷可憑，爰適用
    上揭規定而為本件裁定。
三、經查，聲請人主張之前揭事實，業據提出與其所述相符之兩
    造戶籍謄本、出生證明及系爭親子鑑定報告1份附卷可稽（
    見本院卷第5頁至第14頁、第21頁至第22頁），依系爭親子
    鑑定報告結論略以：「綜合研判：送檢註明為黃聖翔與蔡婷
    甄之男之檢體，其相對應之各DNA型別均無不符，故不排除
    一親等直系親緣關係之機率為99.00000000％。CPI值＝000000
    000.5，PP值＝0.0000000000」等語（見本院卷第12頁），堪
    認蔡婷甄之男即相對人蔡帛霖與第三人黃聖翔間具有一親等
    直系親緣關係，故可排除蔡帛霖與陳政忠間之親子血緣關係
    ，相對人對此亦不爭執，是聲請人主張相對人蔡帛霖非聲請
    人自相對人陳政忠受胎所生之婚生子女應與真實相符，堪予
    採信。
四、按妻之受胎，係在婚姻關係存續中者，推定其所生子女為婚
    生子女。前項推定，夫妻之一方或子女能證明子女非為婚生
    子女者，得提起否認之訴。前項否認之訴，夫妻之一方自知
    悉該子女非為婚生子女，或子女自知悉其非為婚生子女之時
    起2 年內為之，民法第1063條定有明文。查聲請人於110年1
    0月1日產下相對人蔡帛霖，其受胎期間係在與相對人陳政忠
    之婚姻關係存續中，依法雖應推定蔡帛霖為陳政忠之婚生子
    女，然依系爭親子鑑定報告書所示，蔡帛霖應非聲請人自陳
    政忠受胎所生。從而，聲請人自知悉時起2年內提起本件請
    求，合於上揭規定，且有理由，應予准許。
五、依家事事件法第33條1項、第97條，非訟事件法第21條第2項
    ，民事訴訟法第81條第2款，裁定如主文。
中　　華　　民　　國　　111 　年　　12　　月　　13　　日
                   家事法庭     法  官　姚重珍
以上正本係照原本作成。
如對本裁定抗告須於裁定送達後10日內向本院提出抗告狀，並繳
納抗告費新臺幣1,000元。
中　　華　　民　　國　　111 　年　　12　　月　　14　　日
                                書記官　王小萍